Minutes et répertoires du notaire Pierre Louis LAIDEGUIVE, janvier 1761 - décembre 1770 (étude XXIII)
Archives nationales
- Répertoire(s) de Pierre Louis LAIDEGUIVE, 1761 - 30 septembre 1767; MC/RE/XXIII/8
  - Répertoire. 1761 - 1767, 30 septembre, 1761 - 30 septembre 1767; MC/RE/XXIII/8
    - Inventaire après décès de Antoinette CHOLLET, épouse MAYER, 20 avril 1762
      inventaire après décès; Chollet, Antoinette; Mayer (épouse)
    - Inventaire après décès de Marie Henriette Agnès FRETAT de BOISSIEUX, 7 mai 1762
      inventaire après décès; Fretat de Boissieux, Marie-Henriette-Agnès
    - Inventaire après décès de Madeleine Bernardine Marguerite CADOT de SEBBEVILLE, veuve Artus Louis Thimoléon GOUFFIER comte de GOUFFIER Comtesse de Gouffier/capitaine de cavalerie, 2 juillet 1762
      inventaire après décès; Cadot de Sebbeville, Madeleine-Bernardine-Marguerite; Gouffier Artus-Louis-Thimoléon (comte de Gouffier); officier (armée)
    - Inventaire après décès de Anne Louise ROBERT, épouse DUPRE, 20 juillet 1762
      inventaire après décès; Robert, Anne-Louise; Dupre (épouse)
    - Inventaire après décès de Charles Bernard de MONTIGNY, 27 août 1762
      inventaire après décès; Montigny, Charles-Bernard de
    - Inventaire après décès de Nicolas Alexis LANDELLE, 20 septembre 1762
      inventaire après décès; Landelle, Nicolas-Alexis
    - Inventaire après décès de Armand Jules de ROHAN, 8 octobre 1762
      inventaire après décès; Rohan, Armand-Jules de
    - Inventaire après décès de Françoise Anne Agathe Marguerite DELARIVIERE, veuve RIVIE, 6 novembre 1762
      inventaire après décès; Delariviere, Françoise-Anne-Agathe-Marguerite; Rivie (veuve)
    - Inventaire après décès de Geneviève REGNAUT, veuve HERBAUT, 6 novembre 1762
      inventaire après décès; Regnaut, Geneviève; Herbaut (veuve)
    - Inventaire après décès de Françoise Monique Gabrielle OSMONT, veuve DAMONEVILLE, 16 novembre 1762
      inventaire après décès; Osmont, Françoise-Monique-Gabrielle; Damoneville (veuve)
    - Inventaire après décès de Jacques HARDOUIN-MANSART, comte de SAGONNE, 25 novembre 1762
      inventaire après décès; Hardouin-Mansart de Sagonne, Jacques (1677-1762)
    - Inventaire après décès de Louis DELARUELLE de NANTEUIL, 22 décembre 1762
      inventaire après décès; Delaruelle de Nanteuil, Louis
    - Inventaire après décès de Balthazard Urbain d' AUBIGNE, Chevalier d'Aubigné, 23 décembre 1762
      inventaire après décès; Aubigne, Balthazard-Urbain d'